臺灣板橋地方法院刑事判決　　　　　　　96年度訴字第2155號
公　訴　人　臺灣板橋地方法院檢察署檢察官
被　　　告　甲○○
上列被告因違反毒品危害防制條例案件，經檢察官提起公訴（九
十六年度毒偵字第三六六八號），本院合議庭裁定由受命法官獨
任進行簡式審判程序，判決如下：
    主    文
甲○○施用第一級毒品，處有期徒刑柒月。
    犯罪事實
一、甲○○前於民國九十四年間因施用第一級毒品案件，經依本
    院九十五年度毒聲字第一號裁定送勒戒處所觀察、勒戒後，
    認無繼續施用毒品之傾向，於九十五年二月七日釋放出所，
    並由臺灣板橋地方法院檢察署檢察官以九十五年度毒偵字第
    三一四號為不起訴處分確定。詎仍不知悔改，復在前述觀察
    、勒戒執行完畢釋放出所後五年內，再基於施用第一級毒品
    海洛因之犯意，於九十六年五月九日上午十時五十五分許為
    警採集尿液回溯前二十六小時內之某時點（扣除其為警查獲
    人身自由受公權力合法拘束而無法施用海洛因之時間），在
    臺北縣三峽鎮○○路某網咖店內，以將第一級毒品海洛因置
    於玻璃球內點火燒烤產生煙霧吸聞之方式，施用第一級毒品
    一次。嗣於九十六年五月八日下午二時二十分許，為警在臺
    北縣三峽鎮○○路一五九號前查獲，並在其所攜帶之包包內
    起獲第二級毒品安非他命一包（毛重０．五公克，淨重０．
    二公克；其所涉非法持有第二級毒品罪嫌，則未據起訴）及
    注射針筒三支。
二、案經臺北縣政府警察局樹林分局報請臺灣板橋地方法院檢察
    署檢察官偵查起訴，甲○○於本院準備程序中就被訴事實為
    有罪之陳述，經告知簡式審判程序之旨，並聽取當事人之意
    見後，本院合議庭裁定由受命法官獨任進行簡式審判程序。
    理    由
一、訊據被告甲○○對於在前述時間及地點施用第一級毒品海洛
    因之犯罪事實均自白不諱，而其於九十六年五月九日上午十
    時五十五分許為警採集尿液送臺灣檢驗科技股份有限公司以
    ＧＣ／ＭＳ氣相層析／質譜儀法確認檢驗結果，呈鴉片類陽
    性反應，有該公司出具之濫用藥物尿液檢驗報告以及臺北縣
    政府警察局樹林分局毒品危害防制條例被移送者姓名暨代碼
    對照表各一件附卷可稽，足認被告自白確與事實相符。再者
    ，被告前於九十四年間因施用第一級毒品案件，經依本院九
    十五年度毒聲字第一號裁定送勒戒處所觀察、勒戒後，認無
    繼續施用毒品之傾向，於九十五年二月七日釋放出所等事實
    ，併有臺灣高等法院被告前案紀錄表一份存卷足憑。是被告
    於觀察、勒戒執行完畢釋放出所後，五年內再犯本案施用第
    一級毒品犯行堪以認定，應予依法論罪科刑。
二、核被告所為，係犯毒品危害防制條例第十條第一項之施用第
    一級毒品罪。其施用第一級毒品海洛因前非法持有第一級毒
    品海洛因之低度行為，應為其施用該毒品之高度行為所吸收
    ，不另論罪。爰審酌被告前已因施用毒品，經獲得不起訴處
    分之寬典，仍不能戒除毒癮，再次漠視法令禁制而犯本罪，
    顯見其自制能力甚低，惟其施用毒品所生危害，實以自戕身
    心健康為主，對於他人生命、身體、財產等法益，尚無明顯
    而重大之實害，兼衡其施用毒品之次數以及犯罪後坦承犯行
    之良好態度等一切情狀，量處如主文所示之刑，以資懲儆。
三、至被告為警在其所攜帶之包包內起獲之第二級毒品安非他命
    一包（毛重０．五公克，淨重０．二公克）及注射針筒三支
    ，均據其否認屬其所有，且與其所涉本案施用第一級毒品海
    洛因犯行無關；而前開第二級毒品安非他命固屬違禁物，惟
    究為其所涉非法持有第二級毒品罪嫌之重要事證，自不宜逕
    在本案中宣告沒收，故上揭扣案物品均不予沒收，附此敘明
    。
四、至被告前於九十五年十一月二十五日下午三時許，在臺北縣
    三峽鎮○○路某網咖店內，以將第一級毒品海洛因置入注射
    針筒內施打之方式，施用第一級毒品海洛因一次等犯行，另
    經臺灣桃園地方法院檢察署檢察官於九十六年二月十二日以
    九十五年度毒偵字第六三一二號提起公訴，經臺灣桃園地方
    法院於九十六年六月十五日以九十六年度訴字第八六五號判
    處有期徒刑六月，如易科罰金，以新臺幣一千元折算一日在
    案（下稱前案），有上揭刑事判決及臺灣高等法院被告前案
    紀錄表各一件在卷可查。惟本案被告施用毒品之時間係在九
    十六年五月九日上午十時五十五分許為警採集尿液回溯前二
    十六小時內之某時點，與前案渠施用毒品之時間，已相隔五
    月之久；況被告於本院準備程序中陳稱：伊中間都沒有施用
    ，是後來有人叫伊試用，伊才再用毒品等語，顯見其所為本
    案施用第一級毒品之行為，自係另行起意，尚與前案渠施用
    毒品犯行無何集合犯之包括一罪關係，是本院自得就檢察官
    起訴之本案犯罪事實予以實體上之論究，併此敘明。
據上論斷，應依刑事訴訟法第二百七十三條之一第一項、第二百
九十九條第一項前段，毒品危害防制條例第十條第一條，判決如
主文。
本案經檢察官馬凱蕙到庭執行職務。
中　　華　　民　　國　　96　　年　　7 　　月　　23　　日
                  刑事第七庭  法　官  王　瑜　玲
上列正本證明與原本無異。
如不服本判決，應於判決送達後10日內向本院提出上訴狀（應附
繕本），上訴於臺灣高等法院。
中　　華　　民　　國　　96　　年　　7 　　月　　24　　日
                              書記官  陳  香  君
附錄本案論罪科刑法條全文：
毒品危害防制條例第十條
施用第一級毒品者，處六月以上五年以下有期徒刑。
施用第二級毒品者，處三年以下有期徒刑。
